Santiago Sneyder Hoyos Araque

Medellín, Colombia · <u>linkedin.com/in/santidev9</u> · +57 301 538 39 35 · colombia.develop@gmail.com

Mas de 6 meses de experiencia como Desarrollador de Software. Hice parte del desarrollo FrontEnd y BackEnd en la Cooperativa Cobelén, mejorando aspectos funcionales y visuales del sistema Apolo y la plataforma de pagos PSE. Como Administrador de Empresas y Tecnólogo en Contabilidad y Finanzas, fui Administrador del Centro Recreativo Villa Elena y Auxiliar Contable en Repares SA, permitiéndome adquirir nuevos conocimientos y aprovechar mis habilidades a través de las buenas prácticas, las cuales contribuyeron a mejorar los procesos al implementar metodologías ágiles.

EXPERIENCIA PROFESIONAL

Medellín, Colombia Cooperativa Cobelén Full Stack Enero 2024-Julio 2024

- Desarrollé interfaces de usuario eficientes utilizando Ruby on Rails, implementando formularios con validación de campos tanto estáticos como dinámicos, siguiendo patrones de diseño centrados en la experiencia del usuario. Además, implementé un teclado numérico seguro con funcionalidad de privacidad, empleando técnicas de manipulación del DOM y eventos mediante JavaScript/jQuery, garantizando la protección de datos sensibles en los productos de la empresa.
- Realicé consultas, desarrollo de funciones y procedimientos almacenados en PostgreSQL, así como exportación y replicación de datos. Además, diseñé y probé APIs RESTful que permitieron la validación y auditoría de procesos críticos en la plataforma de pagos PSE, asegurando la integridad y precisión en las transacciones mediante la implementación de buenas prácticas de seguridad y gestión de errores.

Repares SA Itagüí, Colombia

Auxiliar Contable Febrero 2020-Agosto 2021

Preparar informes financieros y contables, análisis de costos y presupuestos, conciliación bancaria y medios magnéticos.

Centro Recreativo Villa Elena

Julio 2016-Enero 2020

Bello, Colombia

Bogotá, Colombia

Octubre 2023

Desarrollar y gestionar proyectos, reclutar personal, marketing y servicio al cliente.

EDUCACIÓN

Administrador

UNIVERSIDAD CATÓLICA LUIS AMIGÓ

Medellín, Colombia Ingeniería de Sistemas 8vo. Semestre, en curso

SENA Medellín, Colombia

Tecnología en Análisis y Desarrollo de Software Septiembre 2024

FUNDACIÓN UNIVERSITARIA DEL ÁREA ANDINA

Administración de Empresas

SENA Medellín, Colombia Tecnología en Contabilidad y Finanzas Noviembre 2020

SKILLS ADICIONALES

Inglés intermedio (B1).